臺灣桃園地方法院小額民事判決
110年度桃小字第1710號
原      告  李祐承
被      告  宣如璇
兼  上一人
訴訟代理人  魏嘉緯

上列當事人間請求返還不當得利事件，本院於民國111 年1 月6 
日言詞辯論終結，判決如下：
    主    文
原告之訴駁回。
訴訟費用由原告負擔。
    事實及理由
壹、程序部分：
一、按原告於判決確定前，得撤回訴之全部或一部。但被告已為
    本案之言詞辯論者，應得其同意，民事訴訟法第262 條第1
    項定有明文。本件原告起訴時原請求：「被告諾言有限公司
    、宣如璇、魏嘉緯應連帶給付原告新臺幣（下同）10萬元，
    及自起訴狀繕本送達翌日起至清償日止，按週年利率5%計算
    之利息。」，嗣於民國110 年11月26日撤回被告諾言有限公
    司（見本院卷第58頁)，上開撤回係在被告諾言有限公司為
    本案言詞辯論前，依上揭規定，應予准許。
二、次按訴狀送達後，原告不得將原訴變更或追加他訴。但請求
    之基礎事實同一者、不甚礙被告之防禦及訴訟之終結者，不
    在此限。民事訴訟法第255條第1項但書第2、7款定有明文。
    查本件原告原依不當得利法律關係，起訴請求被告連帶給付
    10萬元，嗣於110年1月6日言詞辯論時以言詞改依買賣契約
    請求被告連帶給付上開金額及利息，茲原告就訴之變更部分
    為起訴事實所敘買賣契約涵蓋，堪認其為訴之變更與前揭法
    條規定相符，應予准許。至被告雖表示不同意為訴之變更云
    云，惟本院認原告所為前開變更，亦不甚礙被告之妨礙及訴
    訟之終結，准原告為訴之變更，核先敘明。
貳、實體部分： 
一、原告主張：原告於110 年4 月30日，以價金35萬元向諾言有
    限公司購買民國100年1 月出廠、廠牌福斯、車型Tiguan、
    車牌號碼0000-00 號自用小客車乙輛（下稱系爭車輛），並
    簽訂中古汽車買賣定型化契約書（下稱系爭契約）。詎料，
    被告未依系爭契約交付系爭車輛之認證書；又系爭車輛於展
    示時有導航、電視影音、行車紀錄器，但交車的時候只有收
    音機；且當時被告保證系爭車輛為自用車，但原告查詢後發
    現為公司營業用車。為此，爰依系爭契約第3 條第6項請求
    減少價金10萬元等語。並聲明：被告應給付原告10萬元，及
    自起訴狀繕本送達翌日起至清償日止，按週年利率5％計算之
    利息。
二、被告則以：原告前向諾言有限公司購買系爭車輛，系爭契約
　　上有載明認證書的費用是要由原告負擔的，但是原告沒有付
    這個費用3,000元；又系爭車輛當時當時所做的廣告就是原
    廠機，而實際交給原告的車上的確有原廠附的DVD 影音設備
    ，原告所指稱的導航及電視原廠本來就無此配備；另外系爭
    車輛前手即宜昌汽車有限公司（下稱宜昌公司)，是單純的
    汽車買賣公司，我是從宜昌公司談售過來的，系爭車輛確實
    是自用車等語，資為抗辯。並聲明：原告之訴駁回。
三、得心證之理由：
  ㈠按債之關係，指一方當事人得對他方當事人請求一定給付的
    法律關係，具有所謂之相對性。僅特定人得向特定人主張，
    契約既屬債之關係，則除當事人另有約定（如民法第269 條
    之第三人利益契約）或法律另有規定（即債之關係物權化，
    如土地法第79條之1預告登記及民法第425條買賣不破租賃等
    ）外，契約僅有拘束當事人之效力。換言之，僅契約當事人
    之一方得對契約當事人之他方，為契約內容之主張及請求（
    解除或終止契約或不成立之法律關係亦同）。經查，本件原
    告係向諾言有限公司購買系爭車輛，有系爭契約在卷可參（
    見本院卷第8頁及背面)，是與原告訂立系爭契約者係諾言有
    限公司而非被告已明。換言之，買賣之契約關係存在於原告
    與諾言有限公司之間，則原告本件主張依系爭契約所生是否
    可得請求減少價金之部分，亦係因契約關係所生之糾紛。是
    依上開（契約）債之關係相對性之說明，原告自應對契約當
    事人主張，而被告究否為系爭買賣契約之當事人，已非無疑
    。
  ㈡依系爭契約第3條第6項前段約定：「若乙方（即被告)有違反
    前述規定之一者，甲方(即原告)得請求減少價金」（見本院
    卷第8頁)。次按當事人主張有利於己之事實者，就其事實有
    舉證之責任，但法律別有規定或依其情形顯失公平者，不在
    此限；民事訴訟法第 277 條定有明文。申言之，民事訴訟
    如係由原告主張權利者，應先由原告負舉證之責，若原告先
    不能舉證，以證實自己主張之事實為真實，則被告就其抗辯
    事實即令不能舉證，或其所舉證據尚有疵累，亦應駁回原告
    之請求。縱認原告得依系爭契約向被告主張權利，然本件原
    告主張被告交付之系爭車輛有違反系爭契約之約定，請求被
    告減少價金，既為被告所否認，揆諸前揭說明，自應由原告
    就此有利於己之事實負舉證責任。
　㈢原告雖主張系爭車輛於展示時有導航、電視影音、行車紀錄
    器，但交車的時候只有收音機等語，然原告於本院審理時自
    承無法證明交付時的系統與原先約定的影音系統不符（見本
    院卷第67頁反面)，是其主張即難認有理。原告另主張系爭
    車輛原為公司營業用車云云，然對照本院依職權所調閱之汽
    車車主歷史查詢資料顯示（見本院個資卷)，原告之前任車
    主雖為宜昌公司，然持有期間僅為110年3月29日至5月4日，
    再前任車主即為自然人（持有期間為100年3月25日至110年3
    月29日)，堪認被告所辯並非子虛。另原告主張被告未依系
    爭契約交付認證書，然依系爭契約第15條記載約定認證另計
    （見本院卷第8頁反面)，則原告既未給付認證費，其請求被
    告交付認證書，亦無可採。
四、綜上所述，原告依系爭契約第3 條第6項規定，請求被告給
    付10萬元，及自起訴狀繕本送達翌日起至清償日止，按週年
    利率5%計算之利息，為無理由，應予駁回。。
五、本件事證已臻明確，兩造其餘攻擊防禦方法，核與本案事實
    及判決結果不生影響，爰不予一一審究，併此敘明。
六、訴訟費用負擔之依據：民事訴訟法第78條。並依同法第436
    條之19第1 項之規定，確定訴訟費用1,000 元由原告負擔。
　　
中    華    民    國   111    年    1     月    20    日
                  桃園簡易庭  法  官  汪智陽
以上正本係照原本作成。
如不服本判決，應於送達後20日內，向本院提出上訴狀並表明上
訴理由，如於本判決宣示後送達前提起上訴者，應於判決送達後
20日內補提上訴理由書（須附繕本）。
如委任律師提起上訴者，應一併繳納上訴審裁判費。
中    華    民    國   111    年    1     月    20    日
                              書記官  陳家蓁
附錄：
一、民事訴訟法第436條之24第2項：
    對於小額程序之第一審裁判上訴或抗告，非以其違背法令為
    理由，不得為之。
二、民事訴訟法第436條之25：
    上訴狀內應記載上訴理由，表明下列各款事項：
    ㈠原判決所違背之法令及其具體內容。
    ㈡依訴訟資料可認為原判決有違背法令之具體事實。
三、民事訴訟法第471條第1項：（依同法第436條之32第2項規定
    於小額事件之上訴程序準用之）
    上訴狀內未表明上訴理由者，上訴人應於提起上訴後20日內
    ，提出理由書於原第二審法院；未提出者，毌庸命其補正，
    由原第二審法院以裁定駁回之。